臺灣士林地方法院刑事判決　　　　　　101年度審訴字第143號
公　訴　人　臺灣士林地方法院檢察署檢察官
被　　　告　曾裕富
上列被告因違反毒品危害防制條例案件，經檢察官提起公訴（10
1 年度毒偵緝字第9 號、第10號），被告於準備程序中就被訴事
實為有罪之陳述，本院合議庭裁定由受命法官改依簡式審判程序
審理，並判決如下：
    主  文
曾裕富施用第一級毒品，累犯，處有期徒刑壹年，扣案之塑膠剷
管壹支沒收；又施用第一級毒品，累犯，處有期徒刑壹年，扣案
之第一級毒品海洛因壹包（驗餘淨重零點壹貳柒公克）沒收銷燬
，扣案上開毒品海洛因外包裝袋壹只及注射針筒壹支均沒收。應
執行有期徒刑壹年拾月，扣案之第一級毒品海洛因壹包（驗餘淨
重零點壹貳柒公克）沒收銷燬，扣案之塑膠剷管壹支、上開毒品
海洛因外包裝袋壹只及注射針筒壹支均沒收。
    犯 罪 事 實 及 理 由
一、犯罪事實：曾裕富前於民國89年間，因施用毒品案件經臺灣
    臺北地方法院（下稱臺北地院）以89年度毒聲字第2110號裁
    定送觀察、勒戒後，認無繼續施用毒品傾向，於89年9 月5
    日釋放出所，經臺灣臺北地方法院檢察署檢察官以89年度毒
    偵字第2679號為不起訴處分確定；又於89年間復因施用毒品
    案件，經臺北地院以89年度毒聲字第2800號裁定送觀察、勒
    戒後，因有繼續施用毒品之傾向，再經同院以89年度毒聲字
    第3183號裁定令入戒治處所施以強制戒治，於90年10月16日
    停止強制戒治釋放出所，並由同院以90年度訴字第27號判決
    處有期徒刑8 月確定，於92年10月2 日縮刑期滿執行完畢。
    另因詐欺案件，經臺北地院以97年度易字第2177號判決處有
    期徒刑3 月確定；復因施用毒品案件，經同院以97年度訴字
    第1467號判決處有期徒刑8 月確定；再因施用毒品案件，經
    同院以97年度訴字第1726號判決處有期徒刑1 年確定；末因
    施用毒品案件，經同院以97年度訴字第2322號判決處有期徒
    刑10月確定，上揭四罪嗣經臺北地院以98年度聲字第879 號
    裁定定其應執行刑為有期徒刑2 年7 月確定，甫於100 年5
    月14日縮刑期滿執行完畢。詎仍不知悔改，復分別基於施用
    第一級毒品之犯意，(一)於100 年9 月28日某時，在其位於新
    北市○○區○○路76巷11弄6 號2 樓之住處，以不詳方式，
    施用第一級毒品海洛因1 次，嗣於100 年9 月29日11時40分
    許，在臺北市大同區○○○路與南京西路25巷口，為警查獲
    其持有供吸食毒品所用之塑膠剷管1 支，經警於同日採集其
    尿液檢體（編號54023 號）後離去警局；(二)另於100 年9 月
    29 日 下午3 時許，在馬偕紀念醫院廁所內，以針筒注射之
    方式，施用第一級毒品海洛因1 次，嗣於同日17時20分許，
    在臺北市○○區○○街49巷10號前，為警查獲其持有施用剩
    餘之第一級毒品海洛因1 包（毛重0.3752公克、淨重0.1376
    公克、驗餘淨重0. 127公克），及供施用毒品所用之注射針
    筒1支 ，並經警再次採集其尿液檢體（編號54025 號）送驗
    。上開二尿液檢體經送台灣尖端先進生技醫藥股份有限公司
    檢驗，結果均呈現嗎啡及可待因陽性反應，始悉上情。
二、本件被告曾裕富所犯各罪均非死刑、無期徒刑、最輕本刑為
    3 年以上有期徒刑之罪，或高等法院管轄第一審之案件，且
    於準備程序進行中，被告就被訴事實為有罪之陳述，經告知
    簡式審判程序之旨，並聽取檢察官、被告之意見後，本院裁
    定進行簡式審判程序，是本件之證據調查，依刑事訴訟法第
    273 條之2 規定，不受同法第159 條第1 項、第161 條之2
    、第161 條之3 、第163 條之1 及第164 條至第170 條規定
    之限制，合先敘明。
三、本件證據除均引用檢察官起訴書之記載外，另補充：被告曾
    裕富於本院審理時之自白（見本院101 年4 月16日準備程序
    及審判筆錄）。
四、按海洛因屬毒品危害防制條例第2 條第2 項第1 款所規定之
    第一級毒品毒品。是核被告所為，係犯毒品危害防制條例第
    10條第1 項之施用第一級毒品罪。其施用前、後持有第一級
    毒品海洛因之低度行為，各為其施用之高度行為所吸收，均
    不另論罪。被告所為2 次施用毒品犯行，時間不同，犯意各
    別，行為互殊，應予分論併罰。又被告有如前揭犯罪事實欄
    所載前科及執行情形，有卷附臺灣高等法院被告前案紀錄表
    可考，其受徒刑之執行完畢後，5 年內故意再犯本件有期徒
    刑以上刑之2 罪，均為累犯，各應依刑法第47條第1 項之規
    定加重其刑。爰審酌被告前有多次施用毒品前科紀錄，經法
    院裁定送觀察、勒戒及法院判決處刑之程序後，仍無法戒除
    毒品，復為本件犯行，因認其戒除毒癮之意志不堅，定力不
    足，惟念及其犯罪後已知坦認犯行，態度良好，及其施用毒
    品僅戕害己身健康，尚未對社會造成實質危害，暨其具有國
    中畢業之智識程度、及其生活狀況等一切情狀，分別量處如
    主文所示之刑，並定其應執行刑，蒞庭檢察官就被告本件2
    次施用第一級毒品犯行分別求處有期徒刑1 年5 月，稍嫌過
    重。至扣案之海洛因1 包（驗餘淨重0.127 公克），不問屬
    於犯人與否，均應依毒品危害防制條例第18條第1 項前段規
    定宣告沒收銷燬之；另扣案上開海洛因之外包裝袋1 只，具
    防止內容物裸露、逸出及潮濕功能，與塑膠剷管1 支、注射
    針筒1 支等物，均係被告所有供其為本件施用毒品犯行所用
    之物，業據被告供陳在卷，均應依刑法第38條第1 項第2 款
    規定於各該施用毒品犯行項下諭知沒收。
五、據上論斷，應依刑事訴訟法第273 條之1 第1 項、第299 條
    第1 項前段、第310 條之2 、第454 條第2 項，毒品危害防
    制條例第10條第1 項、第18條第1 項前段，刑法第11條、第
    47條第1 項、第51條第5 款、第38條第1 項第2 款，判決如
    主文。
本案經檢察官蔡元仕到庭執行職務。
中    華    民    國   100    年    4     月    30    日
                  刑事第一庭  法  官  劉瓊雯
如不服本判決應於收受判決後10日內向本院提出上訴書狀，並應
敘述具體理由；其未敘述上訴理由者，應於上訴期間屆滿後20日
內向本院補提理由書（均須按他造當事人之人數附繕本）「切勿
逕送上級法院」。
以上正本證明與原本無異。
中    華    民    國  101     年    5     月    4     日
                              書記官  吳尚文
附錄本判決論罪科刑法條：
毒品危害防制條例第10 條
施用第一級毒品者，處6 月以上 5 年以下有期徒刑。
施用第二級毒品者，處3 年以下有期徒刑。